臺灣彰化地方法院刑事判決　　　　　　　　　　　　　九十一年度易字第六八九號
　　公　訴　人　臺灣彰化地方法院檢察署檢察官
　　被　　　告　乙○○
右列被告因竊盜案件，經檢察官聲請簡易判決處刑（九十一年度偵字第三六五二號）
，本院彰化簡易庭認不宜以簡易判決處刑，簽移由普通庭依通常程序審理（九十一年
度彰簡字第三００號），本院判決如左：
        主  文
乙○○竊盜，處有期徒刑月，如易科罰金，以佰元折算壹日。
        事  實
一、乙○○於民國九十一年一月二日下午十一時許，途經彰化縣伸港鄉○○村○○路
    一號甲○○租用之倉庫前，因見有銅條、不銹鋼、鐵條等五金材料擺放上址倉庫
    門口前，無人看管，且適其因肚子餓缺款購買食物，乃突萌竊取上開五金材料以
    變賣換取現款之為自己不法所有意圖，以徒手之方式，將上開銅條、不銹鋼、鐵
    條等五金材料裝放入在旁取拾之袋子內，竊取上開物品（價值約新臺幣一千元）
，旋為恰前往該處之甲○○當場發現加以逮捕後，因乙○○跪地求饒，甲○○乃
    先行讓其離去，嗣翌日甲○○向警方報案後，經警通知乙○○到案而查獲。
二、案經彰化縣警察局和美分局報請臺灣彰化地方法院檢察署檢察官偵查後聲請簡易
    判決處刑，經本院改依通常程序審判。
        理  由
一、訊據被告乙○○矢口否認涉有何右揭犯行，辯稱：伊不知上開五金材料是別人要
    或不要的東西，無竊盜之意云云。惟查：前開被告竊取之五金材料，係被害人甲
    ○○所有之物，且係放置在倉庫門口前，並非棄置在馬路上一情，業據證人即被
    害人甲○○於警訊及本院九十一年度易字第二七五號案件於九十一年五月十三日
    訊問時證述明確，衡情一般人應得以知悉前開五金材料係該倉庫人員管領之物，
    被告上開辯解，顯係事後卸責之詞，無可採信。又被告供承伊係因肚子餓，始臨
    時起意拿取上開五金材料供以變賣，足見被告有為自己不法所有之意圖無訛。再
    被告行竊得手後旋為被害人甲○○發現，於甲○○逮捕被告之際，被告僅消極地
    掙脫逮捕，並未主動攻擊被害人甲○○一節，亦據證人甲○○於本院前開訊問庭
    證述屬實，是被告應無故意對被害人施以強暴或脅迫之行為，核與準強盜罪所應
    具備之當場施以強暴脅迫行為有間，自不應論以準強盜罪，只能論以竊盜罪（臺
    灣高等法院八十八年度上訴字第一四八四號判決參照）。此外，復有贓物認領保
    管單、現場草圖各一件及照片二幀在卷可佐，本件事證明確，被告犯行洵堪認定
    。
二、核被告所為，係犯刑法第三百二十條第一項之普通竊盜罪。爰審酌被告之素行、
    犯罪之動機、目的係為圖一己之私利、手段、竊取物品之價值、所生危害及犯罪
    後之態度等一切情狀，量處如主文所示之刑，並諭知易科罰金之折算標準，以示
    懲儆。
三、又被告另於九十年七月十五日凌晨二時四十分許，在彰化縣伸港鄉○○路十二號
    黃利吉經營之「弘展工業社」大門邊，徒手竊取黃利吉所有之錏管七支（前開竊
    盜犯行，業經本院於九十一年七月二十二日，以九十一年度易字第二七五號案件
    判處拘役五十日，得易科罰金在案）；又於九十一年一月五日下午四時許，在彰
    化縣鹿港鎮海埔里彰濱工業區○○○○○道往西三百公尺處，攜帶所有客觀上足
    供兇器使用之一字型螺絲起子一支，竊取許炳隆所有之車牌號碼ＰＺ─五五九五
    號自用小貨車（該車內並有王銘德之釣桿二支）【上開加重竊盜犯行，業經本院
於九十一年五月二十七日，以九十一年度易字第二七０號案件判處有期徒刑七月
    在案】。經查：被告於本院審理時供稱伊拿取黃利吉所有錏管七支為警查獲後，
    並沒有想過要再行竊盜，九十一年一月二日下午十一時許，在彰化縣伸港鄉○○
    村○○路一號旁，係因為肚子餓，才會想要拿取該處之五金材料去變賣，再九十
    一年一月五日是看到車牌號碼ＰＺ─五五九五號自用小貨車才臨時起意要偷竊該
    車，供以載運寶特瓶等語明確。是依被告上開供述，並參以本件被告行竊時間，
    距離被告涉嫌竊取黃利吉所有錏管之時間，已有五個多月之久；而被告本件竊盜
    之犯罪時間雖與其於九十一年一月五日竊取車牌號碼ＰＺ─五五九五號自用小貨
    車之犯罪時間僅相距三日，然被告自承拿取本件甲○○所有之五金材料及竊取上
    開車牌號碼ＰＺ─五五九五號自用小貨車均係臨時起意，且衡以上開二行為之動
    機、目的、客體、手段、態樣均有所不同，難認係基於概括犯意為之。是被告前
    開竊取黃利吉所有錏管七支及竊取許炳隆所有車牌號碼ＰＺ─五五九五號自用小
    貨車之二竊盜犯行，核與本案均無連續犯之裁判上一罪關係，附此敘明。
據上論斷，應依刑事訴訟法第四百五十二條、第二百九十九條第一項前段，刑法第三
百二十條第一項、第四十一條第一項前段，罰金罰鍰提高標準條例第一條前段、第二
條，判決如主文。
本案經檢察官黃鼎鈞到庭執行職務
中      華      民      國    九十一    年      八      月     十二     日
                                  臺灣彰化地方法院刑事第三庭
                                      法      官  李  雅  俐
右正本證明與原本無異。
如不服本判決，應於判決送達後十日內，向本院提出上訴狀（須附繕本）。
告訴人或被害人對於判決如有不服具備理由請求檢察官上訴者，其上訴期間之計算係
以檢察官收受判決正本之日期為準。
                                      法院書記官  莊  何  江
中      華      民      國    九十一    年      八      月     十六     日
附錄論罪科刑法條：
刑法第三百二十條第一項：
意圖為自己或第三人不法之所有，而竊取他人之動產者，為竊盜罪，處五年以下有期
徒刑、拘役或五百元以下罰金。
